【裁判字號】    95,訴,556
【裁判日期】    950320
【裁判案由】    毒品危害防制條例
【裁判全文】
臺灣高雄地方法院刑事判決               95年度訴字第556號
 公  訴  人  臺灣高雄地方法院檢察署檢察官
 被      告  甲○○
上列被告因毒品危害防制條例案件，經檢察官提起公訴（95年度
毒偵字第316 號）及移送併辦（95年度毒偵字第1238號），被告
於本院準備程序進行中，就被訴事實為有罪之陳述，經本院告知
簡式審判程序意旨，並聽取公訴人及被告之意見後，合議裁定由
受命法官獨任進行簡式審判程序審理，本院判決如下：
    主  文
甲○○連續施用第一級毒品，累犯，處有期徒刑壹年，扣案之第
一級毒品海洛因貳包（含夾鏈袋，合計淨重零點零玖公克，空包
裝重零點陸公克）、注射針筒壹支，沒收銷燬之；又連續施用第
二級毒品，累犯，處有期徒刑拾月；應執行有期徒刑壹年捌月，
扣案之第一級毒品海洛因貳包（含夾鏈袋，合計淨重零點零玖公
克，空包裝重零點陸公克）、注射針筒壹支，沒收銷燬之。
    事  實
一、甲○○前因施用毒品案件，經觀察、勒戒後，認有繼續施用
    毒品之傾向，由臺灣臺南地方法院以92年度毒聲字第1303號
    裁定令入戒治處所施以強制戒治，嗣於民國93年1 月12日經
    臺灣臺南地方法院裁定停止戒治交付保護管束後釋放出監，
    並於93年7 月11日交付保護管束期滿執行完畢。
二、甲○○猶不知悔改，未戒除毒癮，於前開強制戒治後5 年內
    ，即93年4 、5 月間某日起，迄同年10月9 日止，連續在臺
    南縣後壁鄉○道路旁等處，施用第一級毒品海洛因多次，經
    臺灣臺南地方法院於94年4 月13日以94年度訴字第283 號判
    處有期徒刑8 月，並經臺灣高等法院臺南分院於94年7 月29
    日以94年度上訴字第911 號判決駁回上訴，而於94年9 月7
    日確定（與本案不構成累犯）；又自93年1 月間某日起，迄
    93年12月16日止，連續在臺南縣後壁鄉○○道路旁等處，施
    用第二級毒品安非他命多次，經臺灣高等法院臺南分院於94
    年8 月23日以94年度上易字第286 號判處有期徒刑10月確定
    （與本案不構成累犯）。
三、詎甲○○已身陷毒癮，無法自拔，復基於施用第一級海洛因
    之概括犯意，於前開臺灣高等法院臺南分院94年7 月29日駁
    回上訴之翌日起至94年12月8 日8 時許，連續在其位於臺南
    縣後壁鄉長安村9 號住處內或臺南縣新營市○○里○○○道
    路，連續以注射方式施用第一級毒品海洛因；及基於施用第
    二級毒品甲基安非他命之概括犯意，自臺灣高等法院臺南分
    院94年度上易字第286 號判決宣示日即94年8 月23日之翌日
    起至94年12月2 日22時許，在臺南縣後壁鄉長安村9 號住處
    內，以將第二級毒品甲基安非他命放置在鋁箔紙上再用火燒
    烤而吸食其煙霧方式，連續施用之；嗣於94年12月3 日13時
    40分許，為警在臺南縣新營市○○路5 號前查獲，當場扣得
    第一級毒品海洛因2 包（含夾鏈袋，合計淨重0.09公克，空
    包裝重0.6 公克）及注射針筒1 支，並經甲○○同意採尿後
    送驗，始知上情。
四、案經臺南縣警察局新營分局報告臺灣臺南地方法院檢察署檢
    察官報請臺灣高等法院檢察署檢察長命令移轉臺灣高雄地方
    法院檢察署檢察官偵查起訴，嗣本院訊問被告後，因被告認
    罪，並詢問檢察官、被告意見後，乃裁定進行簡式審判程序
    。
    理  由
一、按本件被告甲○○所犯係死刑、無期徒刑、最輕本刑為3 年
    以上有期徒刑以外之罪，其於準備程序就前揭被訴事實為有
    罪之陳述，經受命法官告知簡式審判程序之旨，並聽取其與
    公訴人之意見後，本院認無不得或不宜改依簡式審判程序進
    行之處，爰依刑事訴訟法第273 條之1 第1 項、第284 條之
    1 ，裁定本件由受命法官獨任進行簡式審判程序，合先敘明
    。
二、上揭事實，業據被告甲○○於本院審理時供認不諱，且被告
    經警查獲之時所採集之尿液，經送請長榮大學檢驗之結果，
    確呈嗎啡、甲基安非他命之陽性反應，有長榮大學94年10月
    31日、94年12月16日確認報告在卷足憑。又查扣之白粉2 包
    （含夾鏈袋，合計淨重0.09公克，空包裝重0.6 公克）、注
    射針筒1 支，分別送法務部調查局、高雄醫學大學附設中和
    紀念醫院檢驗之結果，均含有海洛因陽性反應，有卷存高雄
    醫學大學附設中和紀念醫院95年3 月6 日檢驗報告、法務部
    調查局95年2 月8 日調科壹字第200006029 號鑑定通知書各
    1 紙在卷可稽，足認被告之自白與事實相符。又被告前因施
    用毒品案件，經觀察、勒戒後，認有繼續施用毒品之傾向，
    由臺灣臺南地方法院以92年度毒聲字第1303號裁定令入戒治
    處所施以強制戒治，嗣於民國93年1 月12日經臺灣臺南地方
    法院裁定停止戒治交付保護管束後釋放出監，並於93年7 月
    11日交付保護管束期滿執行完畢之事實，有臺灣高等法院被
    告前案紀錄表1 紙附卷可查，被告於強制戒治執行完畢後5
    年內再犯施用毒品之罪，本件事證明確，被告上揭連續施用
    第一級毒品海洛因、施用第二級毒品甲基安非他命之犯行洵
    堪認定，應予依法論科。
三、按海洛因係屬毒品危害防制條例第2 條第1 項所稱之第一級
    毒品，甲基安非他命為毒品危害防制條例第2 條第2 項第2
    款所稱之第二級毒品，依法均不得施用。核被告所為，係犯
    毒品危害防制條例第10條第1 項之施用第一級毒品罪及同條
    例第10條第2 項之施用第二級毒品罪。其持有海洛因、甲基
    安非他命後，進而施用，其持有之低度行為應被其施用之高
    度行為所吸收，不另論罪。被告先後多次施用海洛因、甲基
    安非他命之犯行，時間緊接，方法相同，均觸犯構成要件相
    同之罪名，顯係基於概括犯意為之，為連續犯，各應依刑法
    第56條之規定，分別以連續施用海洛因、連續施用甲基安非
    他命1 罪論並加重其刑。又移送併辦部分之事實，為起訴事
    實之一部分，已為起訴事實所包含，併予敘明。被告曾因竊
    盜案件，經臺灣臺南地方法院於93年11月25日以93年度簡字
    第2647號判處有期徒刑3 月確定，於94年6 月2 日執行完畢
    出監，有台灣高雄地方法院檢察署刑案資料查註紀錄表及台
    灣高等法院被告前案紀錄表可按，其於有期徒刑執行完畢後
    5 年以內再犯有期徒刑以上之罪，為累犯，應依刑法第47條
    規定加重其刑，並遞加重之。又被告所犯上開二罪間，犯意
    各別，行為互殊，應予分論併罰。爰審酌被告前因施用毒品
    ，經強制戒治執行完畢後，仍未戒絕毒品，且因施用第一、
    二級毒品，分別經法院判處有期徒刑8 月、10月後，旋即再
    犯本件施用毒品之罪（參前揭被告前科紀錄表），顯見其戒
    除毒癮之意志薄弱，惡習未改，惟念及施用毒品乃戕害自己
    身心之行為，尚未損及他人，且其犯後已坦認犯行等一切情
    狀，各量處如主文所示之刑，並定其應執行之刑，以資懲儆
    。至扣案之白粉2 包（含夾鏈袋，合計淨重0.09公克，空包
    裝重0.6 公克）、注射針筒1 支，經送驗後均含有海洛因陽
    性反應，已如上述，該夾鏈袋及針筒於客觀上無法與遺留之
    海洛因殘渣剝離，其性質與毒品無異，應依毒品危害防制條
    例第18條第1 項規定，宣告沒收銷燬之。
據上論斷，應依刑事訴訟法第273 條之1 第1 項、第299 條第1
項前段，毒品危害防制條例第10條第1 項、第2 項、第18條第1
項前段，刑法第11條、第56條、第47條、第51條第5 款，判決如
主文。
本案經檢察官乙○○到庭執行職務。
中    華    民    國    95    年    3     月    20    日
                  刑事第八庭  法  官  黃宣撫
如不服本判決，應於送達後10日內，向本院提出上訴狀。
以上正本證明與原本無異。
中    華    民    國    95    年    3     月    20    日
                              書記官  鄭永媚
附錄本案論罪科刑法條：
毒品危害防制條例第10條第1項、第2項：
施用第一級毒品者，處6月以上5年以下有期徒刑。
施用第二級毒品者，處3年以下有期徒刑。


司法院資訊處製作；財團法人民間司法改革基金會備份。
